臺灣高等法院高雄分院刑事裁定　　　　　 96年度抗字第304號
抗　告　人
即受刑人　　甲○○
上列抗告人因聲請撤銷緩刑案件，不服臺灣高雄地方法院中華民
國96年7 月25日裁定（96年度撤緩字第98號），提起抗告，本院
裁定如下：
    主  文
抗告駁回。
    理  由
一、本件抗告意旨略以：受刑人甲○○固不否認於民國九十五年
    三月間更犯幫助詐欺罪，惟該罪合於中華民國九十六年罪犯
    減刑條例之適用，應予減刑，又受刑人目前尚有年邁多病之
    母親需靠受刑人工作扶養，不能棄之不顧，爰請將原裁定廢
    棄，使受刑人能繼績工作扶養母親。
二、按刑法於民國94年1 月7 日經立法院三讀修正，94年2 月2
    日經總統公布，業於95年7 月1 日施行，其中關於得撤銷緩
    刑之規定，增訂第75條之1 ：「受緩刑之宣告而有下列情形
    之一，足認原宣告之緩刑難收其預期效果，而有執行刑罰之
    必要者，得撤銷其宣告：……二、緩刑期內因故意犯他罪，
    而在緩刑期內受得易科罰金之有期徒刑、拘役或罰金之宣告
    確定者」，又「於中華民國94年1 月7 日刑法修正施行前，
    受緩刑之宣告，94年1 月7 日修正刑法施行後，仍在緩刑期
    內者，適用94年1 月7 日修正施行之刑法第75條、第75 條
    之1 及第76條規定」，刑法施行法第6 條之1 定有明文。
三、本件原審裁定以受刑人因違反貪污治罪條例案件，經原審法
    院於92年10月23日以92年度訴字第2172號判決處有期徒刑2
    年，緩刑5 年，並於92年11月21日確定。嗣於緩刑期間內，
    又因於95年3 月間更犯詐欺罪，於96年5 月9 日以96年度簡
    字第1342號判決處有期徒刑3 月，並於96年6 月11日確定等
    情節，業經核閱案卷無訛。本件受刑人既係在刑法修正施行
    前受緩刑之宣告，且於刑法修正施行後仍在緩刑期間內，揆
    諸前開說明，即應逕依新法審酌是否撤銷緩刑，而毋庸比較
    新舊法適用。茲審酌受刑人經宣告緩刑5 年，詎於緩刑期間
    ，又故意犯幫助詐欺罪，可見其猶未知所警惕而悛悔改過，
    犯後復否認幫助詐欺犯行，足認原宣告之緩刑難收其預期效
    果，而有執行刑罰之必要，與刑法第75條之1 第1 項第2 款
    之規定相符，爰依臺灣高雄地方法院檢察署檢察官之聲請，
    撤銷受刑人之緩刑宣告。經核並無違誤，抗告意旨指摘原裁
    定不當，為無理由，應予駁回。至於受刑人所指符合中華民
    國九十六年罪犯減刑條例規定部分，本院並無權受理，自應
    另向管轄法院提出聲請，併此敘明。
三、據上論結，應依刑事訴訟法第412 條，裁定如主文。
中　　華　　民　　國　　96　　年　　9 　　月　　7 　　日
                  刑事第三庭    審判長法  官   周賢銳
                                      法  官   謝宏宗
                                      法  官   趙文淵
以上正本證明與原本無異。
不得再抗告。
中　　華　　民　　國　　96　　年　　9 　　月　　7 　　日
　　　　　　　　　　　　　　　　　　　書記官   賴梅琴
